---
title: "Кластерный анализ"
date: "`r format(Sys.time(), '%d %B, %Y')`"
output:
  html_document:
    code_folding: hide
    df_print: paged
    toc: yes
    toc_depth: 4
    toc_float:
      collapsed: no
  word_document:
    toc: yes
    toc_depth: '4'
editor_options:
  chunk_output_type: inline
params:
  user_id: 3438
  test_id: 84
  data_from_db: TRUE
---


```{r setup, include=FALSE}
knitr::opts_chunk$set(
  echo = FALSE,
  include = TRUE,
  message= FALSE, 
  warning= FALSE
)
```


```{r}
rm(list=ls())
load("./data/envs/1_desc_stat/df.RData")
load("./data/envs/1_desc_stat/df.acc.RData")
load("./data/envs/1_desc_stat/df.spd.RData")
load("./data/envs/1_desc_stat/clickers.acc.RData")
load("./data/envs/1_desc_stat/clickers.spd.RData")

source("functions.R")
library("factoextra")
library("ggdendro")
library(cluster)
set.seed(10)
```

```{r}
#Пропуски
df.acc <- na.omit(df.acc)
```


```{r}
df.acc <- df.acc[df.acc$gender == "F",]
```



```{r}
df <- df.acc
```




## Иерархический кластерный анализ

```{r}
vars_class <- lapply(df, class)
df.num <- df[, vars_class == "numeric" | vars_class == "integer"]
df.num <- select(df.num, -user_id, -test_id, -ratio, -clicked_through_targets, -combo_clicked_through_targets)
```

### Все переменные

```{r}
df.num.scaled <- scale(df.num)
dist <- dist(df.num.scaled)
hc <- hclust(dist, method = "ward.D2")

for (k in 2:5) {
  plot(hc, cex = 0.3, hang = -1)
  rect.hclust(hc, k = k, border = 2:10)
  
  df[, paste0("all_hclust", k)] <- cutree(hc, k = k)
  
  sil <- silhouette(cutree(hc, k = k), dist)
  print(fviz_silhouette(sil))
}
```

```{r fig.height=11, fig.width=11}
# ggpairs(df, columns = 8:22, mapping = aes(color = gender),
        # diag = list(continuous = wrap("densityDiag", alpha = 0.5), discrete = "barDiag", na = "naDiag"))
```

### Все некоррелированные переменные

```{r}
corr_vars <- c("distance_trimmed", 
"dec_trimmed", 
"acc_q0.75", 
"pause_q0.25", 
"missings_range", 
"time_q0.75", 
"missings_se", 
"missings_max", 
"acc_q0.25", 
"dec_q0.25", 
"acc_per_sec_q0.25", 
"pause_se", 
"acc_per_sec_q0.75", 
"pause_kurtosis", 
"missings_q0.25", 
"pause_trimmed", 
"missings_q0.75", 
"acc_kurtosis", 
"missings_kurtosis", 
"dec_mad", 
"acc_mad", 
"pause_q0.75", 
"missings_median", 
"acc_per_sec_median", 
"time_median", 
"time_q0.25", 
"time_trend", 
"time_trimmed", 
"acc_per_sec_trimmed", 
"missings_trimmed", 
"time_mean", 
"distance_se", 
"velocity_se", 
"missings_mean", 
"distance_mean", 
"acc_range", 
"dec_range", 
"time_range", 
"dec_median", 
"time_max", 
"dec_kurtosis", 
"acc_trimmed", 
"pause_median", 
"velocity_q0.75", 
"distance_kurtosis", 
"distance_range", 
"pause_mad", 
"dec_q0.75", 
"velocity_q0.25", 
"acc_se", 
"acc_max", 
"acc_per_sec_mad", 
"time_mad", 
"dec_se", 
"time_kurtosis", 
"distance_max", 
"time_se", 
"missings_mad", 
"dec_min", 
"distance_median", 
"dec_sd", 
"distance_sd", 
"distance_q0.75", 
"acc_median", 
"velocity_mad", 
"velocity_range", 
"dec_mean", 
"time_sd", 
"pause_mean", 
"distance_q0.25", 
"acc_per_sec_se", 
"velocity_max", 
"missings_skew", 
"missings_min", 
"accuracy_rate", 
"time_min", 
"distance_min", 
"jerk_line", 
"velocity_mean", 
"missings_sd")
```


```{r}
df.not_corr <- scale(select(df.num, -corr_vars))
dist <- dist(df.not_corr)
hc <- hclust(dist, method = "ward.D2")

for (k in 2:5) {
  plot(hc, cex = 0.3, hang = -1)
  rect.hclust(hc, k = k, border = 2:9)
  
  df[, paste0("notcorr_hclust", k)] <- cutree(hc, k = k)
  
  sil <- silhouette(cutree(hc, k = k), dist)
  print(fviz_silhouette(sil))
}
```


### Время, расстояние, точность
```{r}
df.tdm <- scale(select(df.num, time_total, distance_total, missings_distance))
dist <- dist(df.tdm)
hc <- hclust(dist, method = "ward.D2")

for (k in 2:5) {
  plot(hc, cex = 0.3, hang = -1)
  rect.hclust(hc, k = k, border = 2:10)
  
  df[, paste0("tdm_hclust", k)] <- cutree(hc, k = k)
  
  sil <- silhouette(cutree(hc, k = k), dist)
  print(fviz_silhouette(sil))
}
```

### Паузы
```{r}
df.pauses <- scale(select(df.num, starts_with("pause")))
dist <- dist(df.pauses)
hc <- hclust(dist, method = "ward.D2")

for (k in 2:5) {
  plot(hc, cex = 0.3, hang = -1)
  rect.hclust(hc, k = k, border = 2:10)
  
  df[, paste0("pauses_hclust", k)] <- cutree(hc, k = k)
  
  sil <- silhouette(cutree(hc, k = k), dist)
  print(fviz_silhouette(sil))
}
```


### Время, расстояние, точность и паузы
```{r}
df.tdmp <- scale(select(df.num, time_total, distance_total, missings_distance, starts_with("pause")))
dist <- dist(df.tdmp)
hc <- hclust(dist, method = "ward.D2")

for (k in 2:5) {
  plot(hc, cex = 0.3, hang = -1)
  rect.hclust(hc, k = k, border = 2:10)
  
  df[, paste0("tdmp_hclust", k)] <- cutree(hc, k = k)
  
  sil <- silhouette(cutree(hc, k = k), dist)
  print(fviz_silhouette(sil))
}
```


### Все кластеры
```{r}
df[, grep("hclust", names(df))]
```


## Кластерный анализ K-means

```{r}
# Вычисляем WSS для k от 1 до 10
wss_values <- sapply(1:10, function(k) {
  kmeans(df.num.scaled, centers = k, nstart = 25)$tot.withinss
})

# Создаем датафрейм для ggplot
elbow_df <- data.frame(
  k = 1:10,
  wss = wss_values
)

# Строим график метода локтя с ggplot2
ggplot(elbow_df, aes(x = k, y = wss)) +
  geom_line(color = "steelblue", size = 1) +
  geom_point(color = "steelblue", size = 3) +
  scale_x_continuous(breaks = 1:10) +
  labs(title = "Метод локтя для выбора числа кластеров",
       x = "Количество кластеров K",
       y = "Сумма внутрикластерных квадратов (WSS)") +
  theme_minimal()
```

### Все переменные
```{r}
for (k in 2:5) {
  km.res <- kmeans(df.num.scaled, k, nstart = 25)
  df[, paste0("all_kmclust", k)] <- km.res$cluster
  
  sil <- silhouette(km.res$cluster, dist(df.num.scaled))
  print(fviz_silhouette(sil))
  
  print(fviz_cluster(km.res, data = na.omit(df.num.scaled),
               ggtheme = theme_minimal(),
               main = "Partitioning Clustering Plot",
               geom = c("point")
               ))
}


```


### Все некоррелированные переменные

```{r}
for (k in 2:5) {
  km.res <- kmeans(df.not_corr, k, nstart = 25)
  df[, paste0("notcorr_kmclust", k)] <- km.res$cluster
  
  sil <- silhouette(km.res$cluster, dist(df.not_corr))
  print(fviz_silhouette(sil))
  
  print(fviz_cluster(km.res, data = na.omit(df.not_corr),
               ggtheme = theme_minimal(),
               main = "Partitioning Clustering Plot",
               geom = c("point")
               ))
}

```


### Время, расстояние, точность

```{r}
for (k in 2:5) {
  km.res <- kmeans(df.tdm, k, nstart = 25)
  df[, paste0("tdm_kmclust", k)] <- km.res$cluster
  
  sil <- silhouette(km.res$cluster, dist(df.tdm))
  print(fviz_silhouette(sil))
  
  print(fviz_cluster(km.res, data = na.omit(df.tdm),
               ggtheme = theme_minimal(),
               main = "Partitioning Clustering Plot",
               geom = c("point")
               ))
}
```

### Паузы

```{r}
for (k in 2:5) {
  km.res <- kmeans(df.pauses, k, nstart = 25)
  df[, paste0("pauses_kmclust", k)] <- km.res$cluster
  
  sil <- silhouette(km.res$cluster, dist(df.pauses))
  print(fviz_silhouette(sil))
  
  print(fviz_cluster(km.res, data = na.omit(df.pauses),
               ggtheme = theme_minimal(),
               main = "Partitioning Clustering Plot",
               geom = c("point")
               ))
}
```


### Время, расстояние, точность и паузы
```{r}
for (k in 2:5) {
  km.res <- kmeans(df.tdmp, k, nstart = 25)
  df[, paste0("tdmp_kmclust", k)] <- km.res$cluster
  
  sil <- silhouette(km.res$cluster, dist(df.tdmp))
  print(fviz_silhouette(sil))
  
  print(fviz_cluster(km.res, data = na.omit(df.tdmp),
               ggtheme = theme_minimal(),
               main = "Partitioning Clustering Plot",
               geom = c("point")
               ))
}
```


## K-medoids
### Все переменные
```{r}
for (k in 2:5) {
  kmd.res <- pam(df.num.scaled, k = k)
  df[, paste0("all_kmdclust", k)] <- kmd.res$cluster
  
  sil <- silhouette(kmd.res$cluster, dist(df.num.scaled))
  print(fviz_silhouette(sil))
  
  print(fviz_cluster(kmd.res, data = na.omit(df.num.scaled),
               ggtheme = theme_minimal(),
               main = "Partitioning Clustering Plot",
               geom = c("point")
               ))
}
```

### Все некоррелированные переменные

```{r}
for (k in 2:5) {
  kmd.res <- pam(df.not_corr, k)
  df[, paste0("notcorr_kmdclust", k)] <- kmd.res$cluster
  
  sil <- silhouette(kmd.res$cluster, dist(df.not_corr))
  print(fviz_silhouette(sil))
  
  print(fviz_cluster(kmd.res, data = na.omit(df.not_corr),
               ggtheme = theme_minimal(),
               main = "Partitioning Clustering Plot",
               geom = c("point")
               ))
}

```


### Время, расстояние, точность

```{r}
for (k in 2:5) {
  kmd.res <- pam(df.tdm, k)
  df[, paste0("tdm_kmdclust", k)] <- kmd.res$cluster
  
  sil <- silhouette(kmd.res$cluster, dist(df.tdm))
  print(fviz_silhouette(sil))
  
  print(fviz_cluster(kmd.res, data = na.omit(df.tdm),
               ggtheme = theme_minimal(),
               main = "Partitioning Clustering Plot",
               geom = c("point")
               ))
}

```

### Паузы

```{r}
for (k in 2:5) {
  kmd.res <- pam(df.pauses, k)
  df[, paste0("pauses_kmdclust", k)] <- kmd.res$cluster
  
  sil <- silhouette(kmd.res$cluster, dist(df.pauses))
  print(fviz_silhouette(sil))
  
  print(fviz_cluster(kmd.res, data = na.omit(df.pauses),
               ggtheme = theme_minimal(),
               main = "Partitioning Clustering Plot",
               geom = c("point")
               ))
}
```


### Время, расстояние, точность и паузы
```{r}
for (k in 2:5) {
  kmd.res <- pam(df.tdmp, k)
  df[, paste0("tdmp_kmdclust", k)] <- kmd.res$cluster
  
  sil <- silhouette(kmd.res$cluster, dist(df.tdmp))
  print(fviz_silhouette(sil))
  
  print(fviz_cluster(kmd.res, data = na.omit(df.tdmp),
               ggtheme = theme_minimal(),
               main = "Partitioning Clustering Plot",
               geom = c("point")
               ))
}

```




```{r}
df[, grep("clust", names(df))] <- lapply(df[, grep("clust", names(df))], factor)
```






```{r}
save(df, file = "./data/envs/4_cluster_analysis/df.acc.female.RData")
```

